臺灣高雄地方法院刑事判決
111年度審易字第1121號
公  訴  人  臺灣高雄地方檢察署檢察官
被      告  楊進榮




上列被告因竊盜案件，經檢察官追加起訴（111年度偵緝字第149
6號、111年度偵緝字第1497號、111年度偵緝字第1498號），本
院裁定如下：
    主  文
本件公訴不受理。
    理  由
一、追加起訴意旨略以：被告楊進榮共同意圖為自己不法之所有
    ，先後基於攜帶兇器竊盜之犯意聯絡，分別為下列行為：
  ㈠楊進榮於民國111年3月22日1時20分許，與陸昭呈（陸昭呈以
    下所涉竊盜罪嫌，業經檢察官以111年度偵字第16028號案件
    提起公訴）共同意圖為自己不法之所有，基於攜帶兇器竊盜
    之犯意聯絡，一同前往高雄市○○區○○路000號夾娃娃機店內
    ，見四下無人之際，由楊進榮在店外把風，陸昭呈則持油壓
    剪欲破壞陳明志置放店內所有兌幣機台之鎖頭，因未能成功
    剪壞鎖頭致未得手財物，而逃離現場（毀損、竊盜未遂部分
    均未提告）。楊進榮與陸昭呈2人續於111年3月22日2時8分
    許，共同前往高雄市○○區○○路000號百寶屋娃娃機店內，仍
    由楊進榮在店外把風，陸昭呈則持油壓剪破壞徐信明置放店
    內所有娃娃機台之鎖頭後（毀損部分未據告訴），趁機竊取
    機台內現金新臺幣12000元，並於現場遺留犯案工具油壓剪1
    支而未帶走，渠2人得手後逃離現場，並將所得現金朋分花
    用殆盡（111年度偵字第16028號、111年度偵緝字1498號)。
  ㈡楊進榮與不詳年籍之成年人，共同意圖為自己不法之所有，
    基於攜帶兇器竊盜之犯意聯絡，於111年4月15日0時許，騎
    乘腳踏車，行經高雄市○○區○○路00號前，持剪刀1把，剪斷
    而竊取高雄市○○○○○○○○○○○○○○○00○○○○道○0○路○○0路○○號299
    、300、333號)內之電線，約50公尺長，得手後交付某不詳
    成年男子，以換得酒類飲用為代價。嗣因高雄市政府工務局
    養護工程處委託泓豪實業有限公司接獲民眾報案，表示路燈
    不亮，而循線查悉上情(111年度偵字第18806號、111偵緝14
    97號)。
  ㈢楊進榮與不詳年籍之成年人，共同意圖為自己不法之所有，
    基於攜帶兇器竊盜之犯意聯絡，於111年5月13日5時12許，
    騎乘腳踏車，行經高雄市○○區○○路000巷000號旁路燈電桿處
    ，持剪刀1把，剪斷而竊取高雄市○○○○○○○○○○○○○○0○路○○0路
    ○○號三隆788、787號)內之電線，約50公尺長，得手後交付
    某不詳成年男子，以換得酒類飲用為代價。嗣因高雄市政府
    工務局養護工程處委託泓豪實業有限公司接獲民眾報案，表
    示路燈不亮，而循線查悉上情(111年度偵字第20386號、111
    偵緝1496號)。案經被害人等發現上情，經報警調閱監視器
    循線查悉上情，並扣得作案用油壓剪1支等物。因認被告楊
    進榮就上開㈠部分，涉犯刑法第321條第1項第3款之攜帶兇器
    竊盜既遂、第2項攜帶兇器竊盜既遂罪嫌共2罪；就上開㈡、㈢
    部分，涉犯第321條第1項第3款之攜帶兇器竊盜罪嫌等語。
    　　　　
二、按於第一審辯論終結前，得就與本案相牽連之犯罪或本罪之
    誣告罪，追加起訴，刑事訴訟法第265條第1項定有明文。又
    起訴之程序違背規定者，應諭知不受理之判決，並得不經言
    詞辯論為之，同法第303條第1款、第307條亦有明定。準此
    ，追加起訴應於第一審辯論終結前為之，如於第一審言詞辯
    論終結後，始追加起訴，則追加起訴之程序違背規定，自應
    諭知不受理之判決。
三、經查：
  ㈠檢察官以被告楊進榮所涉本案竊盜案件（下稱本案，其中犯
    罪事實一㈠兩部分，與被告陸昭呈另案臺灣高雄地方檢察署
    檢察官以111年度偵字第13603、13986、14864、14995、160
    28、17383、17654號提起公訴，由本院111年度審易字第788
    號審理之竊盜案件（下稱前案，其中犯罪事實一㈤後兩部分
    ）間，有數人共犯一罪、一人犯數罪之相牽連案件關係，依
    刑事訴訟法第265條第1項規定向本院追加起訴，並於111年1
    0月5日繫屬於本院，有臺灣高雄地方檢察署雄檢信昃111偵
    緝1496字第1119074756號函及本院分案收案戳章在卷可按（
    本案審易卷第5頁）。
  ㈡然前案之本院111年度審易字第788號案件，業經111年9月7日
    辯論終結，並於111年10月12日宣判在案等情，有前揭書記
    官辦案進行簿、刑事判決正本各1份在卷可稽（本案審易卷
    第59、61至75頁）。是檢察官既於本院前案111度審易字第7
    88號案件辯論終結後，始為追加起訴本案，已逾刑事訴訟法
    第265條第1項所定追加起訴時間之限制，揆諸前揭說明，其
    追加起訴之程序違背規定，爰不經言詞辯論，逕為諭知不受
    理之判決。
據上論斷，應依刑事訴訟法第303條第1款、第307條，判決如主
文。
中　　華　　民　　國　　111 　年　　10 　 月　　21　 日
                  刑事第五庭 　法  官   李昆南
以上正本證明與原本無異。
如不服本判決應於收受送達後20日內向本院提出上訴書狀，並應
敘述具體理由；如未敘述上訴理由者，應於上訴期間屆滿後20日
內向本院補提理由書（均須按他造當事人之人數附繕本）「切勿
逕送上級法院」。
中　　華　　民　　國　　111 　年　　10　　月　　24　　日
　　　　　　　　　　　　　　　書記官　　鄭仕暘